#S = Singular
#P = Plural
#-O = Omistusliite
#Nom = Nominative (valo)
#Gen = Genetive (valon)
#Akk = Akkusative (valon, valo)
#Par = Partitive (valoa)
#Ine = Inessive (valossa)
#Ela = Elative (valosta)
#Ill = Illative (valoon)
#Ade = Adessive (valolla)
#Abl = Ablative (valolta)
#All = Allative (valolle)
#Ess = Essive (valona)
#Tra = Translative (valoksi)
#Ins = Instructive (valoin)
#Abe = Abessive (valotta)
#Kom = Komitative (valoine-O)
#G = Gradation
#S = Strong
#W = Weak

<he>
Nom: he
Gen: heidän
Par: heitä
Ine: heissä
Ela: heistä
Ill: heihin
Ade: heillä
Abl: heiltä
All: heille
Ess: heinä
Tra: heiksi
Abe: heittä

<hän>
Nom: hän
Gen: hänen
Par: häntä
Ine: hänessä
Ela: hänestä
Ill: häneen
Ade: hänellä
Abl: häneltä
All: hänelle
Ess: hänenä
Tra: häneksi
Abe: hänettä

<joka>
NoInf

<jokin>
S|Nom: jokin
S|Gen: jonkin
S|Par: jotakin jotain
S|Ine: jossakin jossain
S|Ela: jostakin jostain
S|Ill: johonkin
S|Ade: jollakin jollain
S|Abl: joltakin joltain
S|All: jollekin
S|Ess: jonakin jonain
S|Tra: joksikin
S|Abe: jottakin

P|Nom: jotkin
P|Gen: joittenkin joidenkin
P|Par: joitakin joitain
P|Ine: joissakin joissain
P|Ela: joistakin joistain
P|Ill: joihinkin
P|Ade: joillakin joillain
P|Abl: joiltakin joiltain
P|All: joillekin
P|Ess: joinakin joinain
P|Tra: joiksikin
P|Ins: joittakin
P|Abe: joinkin

<joku>
S|Nom: joku
S|Gen: jonkun
S|Par: jotakuta
S|Ine: jossakussa
S|Ela: jostakusta
S|Ill: johonkuhun
S|Ade: jollakulla
S|Abl: joltakulta
S|All: jollekulle
S|Ess: jonakuna
S|Tra: joksikuksi

P|Nom: jotkut
P|Gen: joidenkuiden joittenkuitten
P|Par: joitakuita
P|Ine: joissakuissa
P|Ela: joissakuista
P|Ill: joihinkuihin
P|Ade: joillakuilla
P|Abl: joiltakuilta
P|All: joillekuille
P|Ess: joinakuina
P|Tra: joiksikuiksi
P|Abe: joinkuin
P|Kom: joinekuine

<ken>
S|Nom: ken
S|Gen: kenen
S|Par: ketä
S|Ine: kenessä
S|Ela: kenestä
S|Ill: keneen kehen
S|Ade: kenellä kellä
S|Abl: valolta
S|All: valolle
S|Ess: valona
S|Tra: valoksi
S|Abe: valotta

P|Nom: valot
P|Gen: valojen
P|Par: valoja
P|Ine: valoissa
P|Ela: valoista
P|Ill: valoihin
P|Ade: valoilla
P|Abl: valoilta
P|All: valoille
P|Ess: valoina
P|Tra: valoiksi
P|Ins: valoin
P|Abe: valoitta
P|Kom: valoine




kenkään
kuka
kukaan
kukin
me
mikin
mikä
mikään
minä
missä
missäkin
missään
muuan
mä
ne
nuo
nämä
se
sinä
sä
te
toi
tuo
tämä
tää